【裁判字號】    95,台上,675
【裁判日期】    950209
【裁判案由】    違反毒品危害防制條例等罪
【裁判全文】
最高法院刑事判決              九十五年度台上字第六七五號
    上  訴  人  甲○○
                        路55.
上列上訴人因違反毒品危害防制條例等罪案件，不服台灣高等法
院台中分院中華民國九十四年十月十一日第二審判決（九十四年
度上訴字第一七五七號，起訴案號：台灣苗栗地方法院檢察署九
十四年度毒偵字第一○一號），提起上訴，本院判決如下：
    主  文
上訴駁回。
    理  由
一施用第一級毒品部分：
按刑事訴訟法第三百七十七條規定，上訴於第三審法院，非以判
決違背法令為理由，不得為之。是提起第三審上訴，應以原判決
違背法令為理由，係屬法定要件。如果上訴理由狀並未依據卷內
訴訟資料，具體指摘原判決不適用何種法則或如何適用不當，或
所指摘原判決違法情事，顯與法律規定得為第三審上訴理由之違
法情形，不相適合時，均應認其上訴為違背法律上之程式，予以
駁回。本件原判決維持第一審論處上訴人甲○○連續施用第一級
毒品累犯罪刑之判決，駁回其在第二審之上訴，已詳敘所憑之證
據及認定之理由，並對上訴人所辯各節，如何不足採信，均已依
據卷內資料，詳予指駁，從形式上觀察，並無任何違背法令之處
。而受有期徒刑之執行完畢，或受無期徒刑或有期徒刑一部之執
行而赦免後，五年以內再犯有期徒刑以上之罪者，為累犯，刑法
第四十七條規定甚明。查上訴人前曾因違反肅清煙毒條例、麻醉
藥品管理條例案件，經判處罪刑確定，於民國八十八年七月五日
執行完畢，五年內自九十二年四月間某日起，再犯有期徒刑以上
之本罪，自屬累犯，原判決因而依累犯規定加重其刑，並無不合
。又原判決第一頁倒數第四行所載「認無繼續施用毒品傾向」，
其中「無」為「有」之誤載，有卷內台灣新竹看守所函送之有無
繼續施用毒品傾向證明書及評估標準紀錄表可查（台灣新竹地方
法院檢察署九十三年度毒偵字第一五○八號卷第三六至三八頁）
，此項錯誤本可更正，自不得執為上訴第三審之適法理由。上訴
意旨，對於原判決究竟如何違背法令，並未依據卷內資料為具體
指摘，徒憑己見，對於原審認事用法職權之適法行使，任意爭執
，難謂已符合首揭法定上訴要件，其上訴違背法律上之程式，應
予駁回。
二施用第二級毒品部分：
按刑事訴訟法第三百七十六條所列各罪之案件，經第二審判決者
，不得上訴於第三審法院，法有明文。本件上訴人另因施用第二
級毒品，經原審依毒品危害防制條例第十條第二項論處罪刑，核
屬刑事訴訟法第三百七十六條第一款之案件。依首開說明，既經
第二審判決，自不得上訴於第三審法院，上訴人猶復提起上訴，
顯為法所不許，應併予駁回。
據上論結，應依刑事訴訟法第三百九十五條前段，判決如主文。
中    華    民    國  九十五  年    二    月    九    日
                      最高法院刑事第三庭
                          審判長法官  謝  家  鶴
                                法官  花  滿  堂
                                法官  陳  世  淙
                                法官  洪  佳  濱
                                法官  黃  一  鑫
      本件正本證明與原本無異
                                      書  記  官
中    華    民    國  九十五  年    二    月   二十   日
                                                      Ｔ


司法院資訊處製作；財團法人民間司法改革基金會備份。
